臺灣臺北地方法院刑事判決　　　　　　　93年度易字第1317號
公　訴　人　臺灣臺北地方法院檢察署檢察官
被　　　告　丙○○
　　　　　　丁○○
上列被告等因傷害案件，經檢察官聲請以簡易判決處刑（93年度
偵字第1220號），本院受理後（受理案號為93年度簡字第2430號
），認不宜逕以簡易判決處刑，改依通常程序審理，判決如下：
    主  文
丙○○、丁○○均無罪。
    理  由
一、聲請簡易判決處刑意旨略以：被告丙○○、丁○○均係中國
    車隊之計程車司機，於民國92年8 月1 日23時20分許，在臺
    北市○○區○○路2 段194 號前，因排班問題與告訴人即另
    一計程車司機戊○○發生爭執，竟基於傷害他人身體之犯意
    聯絡，共同以腳踹踢告訴人之左大腿，致告訴人受有左大腿
    瘀腫約5 ×5 公分之傷害，因認被告等共同涉犯刑法第277
    條第1 項之普通傷害罪嫌。
二、按犯罪事實應依證據認定之，無證據不得推定其犯罪事實；
    不能證明被告犯罪或其行為不罰者，應諭知無罪之判決，刑
    事訴訟法第154條第1項、第301條第1項分別定有明文。次按
    告訴人之告訴，係以使被告受刑事訴追為目的，是其陳述是
    否與事實相符，仍應調查其他證據以資審認；又被害人之陳
    述如無瑕疵，且就其他方面調查又與事實相符，固足採為科
    刑之基礎，倘其陳述尚有瑕疵，而在未究明前，遽採為論罪
    科刑之根據，即難認為適法，最高法院52年臺上字第1300號
    、61年臺上字第3099號著有判例意旨可資參照。
三、本件公訴人認被告等涉有刑法第277 條第1 項之普通傷害罪
    嫌，無非係以被告等二人對於被告丙○○有於前揭時、地因
    排班載客而與告訴人發生爭執一節並不爭執，復有告訴人之
    指訴及臺安醫院診斷證明書及車籍作業系統—查詢認可資料
    各一紙等為其論據。惟訊之被告等二人均堅詞否認有何傷害
    告訴人之犯行，被告丙○○辯稱：當天是搭乘伊計程車的客
    人與告訴人發生爭執，伊只有下車勸阻，從頭到尾並沒有對
    告訴人動手等語。被告丁○○則辯稱：當天伊只是開車經過
    看到被告丙○○與人爭吵，就下車看了一下，問被告丙○○
    有無事情後，就開車離開，並沒有在那邊排班等語。經查：
（一）本件告訴人固於92年8 月2 日警詢中指訴當時被告丙○○
      駕駛車牌號碼H6-766號營小客車從後面來，按喇叭叫其將
      車開走，不要在該處排班，並打開車門出手打其胸部，而
      停在其車子前面之車牌號碼8C-806號營業小客車駕駛（即
      被告丁○○）則下車用腳踢其大腿後離開現場等語；惟其
      嗣於92年9 月9 日警詢時陳稱當日剛好有警察經過，才來
      處理的等語；繼之於93年1 月28日偵查中改稱被告丙○○
      是排第三臺車、被告丁○○是排第二臺車，其在中間，被
      告等不讓其排班，拉開其車門用腳踢左腳等語；末於93年
      5 月24日偵查中則又改稱被告等阻擋其排班，還打開車門
      並各踹其一腳，其就打110 報警，等警察來等語，告訴人
      前揭歷次經訊問所陳被傷害及報案之情節均有不同，且前
      後不相一致，是其上開指訴即非無瑕疵，顯難遽採。更何
      況，告訴人於92年9 月9 日警詢時亦陳稱伊擋住被告丙○○所駕駛之營小客車時，客人下車叫其離開，當時客人酒
      醉還要追其，其就跑給客人追等情，又核與被告丙○○前
      揭所辯：當天是搭乘伊計程車的客人與告訴人發生爭執，
      伊只有下車勸阻，從頭到尾並沒有對告訴人動手等語，及
      被告丁○○於93年1 月28日偵查中供述其當日看到告訴人
      與非被告丙○○之兩個男子發生拉扯等情均相符合，顯見
      被告丙○○前揭所辯，尚非無據，應屬可採，且被告丁○○所辯：伊當天只是開車經過看到被告丙○○與人爭吵，
      就下車看了一下，問被告丙○○有無事情後，就開車離開
      等情，亦核與被告丙○○於本院93年10月28日準備程序中
      所述之經過情節相符，果爾，則告訴人所受之左大腿瘀腫
      約5 ×5 公分之傷害，是否係搭乘被告丙○○計程車的客
      人所造成，亦非無疑。
（二）告訴人所受之傷害固有臺安醫院診斷證明書所載「左大腿
      瘀腫約5 cm×5 cm之傷害」，惟前開診斷證明書所載之傷
      勢，僅足證明告訴人於驗傷之時確實受有上開傷害，至告
      訴人所受之傷勢是否確為被告等二人所造成，殊不能單以
      前揭診斷證明書為積極的證明，而尚需有其他積極事證相
      佐。
（三）至於證人即臺北市政府警察局中山分局長安東路派出所警
      員乙○○於本院審理期日中到庭證稱其僅處理本件雙方提
      出告訴部分，並未前往現場處理等語，而證人即臺北市政
      府警察局中山分局長安東路派出所警員甲○○亦係據報而
      到場處理系爭傷害案件，是證人乙○○及甲○○均非親身
      見聞上揭傷害案件發生，又卷附之車籍作業系統—查詢認
      可資料，僅足證明車牌號碼8C-806號營業小客車之車主為
      被告丁○○，是證人乙○○、甲○○及卷附之車籍作業系
      統—查詢認可資料皆難證明被告等二人確有傷害告訴人之
      行為。
（四）綜上，告訴人之指述既有如上之瑕疵，證人乙○○、甲○○又無法積極證明被告等二人有傷害告訴人之犯行，則公
      訴人所舉之證據僅足以證明告訴人於驗傷之時確實受有傷
      害，被告丁○○於92年8 月1 日曾駕駛車牌號碼8C-806號
      營業小客車經過臺北市○○區○○路2 段194 號前，看見
      被告丙○○於前揭時、地因排班載客與告訴人發生爭執等
      情，惟並不足以證明被告等有共同傷害之犯行，此外，本
      院復查無其他積極證據證明告訴人所受之傷害係由被告等
      人所為，揆諸前揭說明，既無積極證據足認被告等二人有
      共同傷害之犯行，自不能僅憑告訴人有瑕疵之指訴，為斷
      罪之基礎，是本件不能證明被告等二人犯罪，依法自應為
      被告二人無罪之諭知。
據上論斷，應依刑事訴訟法第452 條、第301 條第1 項，判決如
主文。
本案經檢察官陳麗芬到庭執行職務。
中　　華　　民　　國　　94　　年　　1 　　月　　18　　日
　　　　　　　　　    刑事第二庭
                          審判長法  官  吳孟良
                                法  官  蘇嘉豐
                                法  官  雷淑雯
以上正本證明與原本無異
如不服本判決應於送達後10日內向本院提出上訴狀
　　　　　　　　　　　　　　　　書記官　林碧華
中　　華　　民　　國　　94　　年　　1 　　月　　18　　日
